臺灣屏東地方法院刑事判決　　　　　　　94年度簡上字第57號
公　訴　人　臺灣屏東地方法院檢察署檢察官
上　訴　人　甲○○
即　被　告
上　訴　人　乙○○
即　被　告
上列被告因竊盜案件，不服本院94年度簡字第241 號，中華民國
94年3 月23日第一審刑事簡易判決（檢察官聲請簡易判決處刑案
號：94年度偵緝字第633 號），提起上訴，本院第二審合議庭判
決如下︰
    主      文
原判決撤銷。
甲○○、林豔秋共同竊盜，各處有期徒刑參月，如易科罰金，均
以參佰元折算壹日；林豔秋緩刑貳年。
    事      實
一、甲○○、乙○○共同意圖為自己不法之所有，於民國94年1
    月25日13時30分，由乙○○駕駛車牌5479-GR 號自小貨車，
    附載甲○○前往丙○○設於屏東縣鹽埔鄉○○村○○路64號
    之屠宰場後，甲○○沿鄰地經屠宰場右後方未架設圍牆處進
    入，並竊取丙○○所有放置於屠宰場內之鐵片約60公斤（市
    價約新臺幣180 元），由大門丟出場外，再由在外把風之乙○○將鐵片搬上前開自小貨車，得手後欲載往變賣時，適為
    執行勤務之員警發覺而當場查獲。
二、案經屏東警察局里港分局報請臺灣屏東地方法院檢察署檢察
    官偵查後聲請簡易判決處刑。
    理      由
一、訊之被告二人均坦承於前揭時地載運他人鐵片之事實，惟否
    認有竊盜犯行，被告甲○○辯稱：所搬取之鐵片均係被害人
    棄置之物、被告乙○○辯稱：甲○○僅告知要進入現場小便
    各等語；惟查，(一)、被告二人於警詢中均已承認本件竊盜犯
    行不諱，核與被害人丙○○指述失竊情節相符。(二)、本件屠
    宰場前方之鐵門緊閉，鐵門兩側並設有圍牆與外界阻隔（後
    方未設圍牆），有現場照片在卷可稽，外觀上顯可得知仍屬
    他人管理支配之處所；況被告乙○○駕駛貨車附載被告甲○○前往上開地點，再由甲○○沿鄰地經屠宰場右後方未架設
    圍牆處進入，並搬運放置場內之鐵片丟出大門外，過程實與
    一般撿拾他人丟棄物品之情形有別。(三)、參酌被害人於警詢
    中指稱：現場大門有上鎖，鐵片價值約新臺幣180 元等語，
    堪認被告搬取之物仍具有相當經濟價值，且在被害人持有支
    配之狀態下，並非棄置之物，被告二人事後所辯，顯然有違
    常情，並非可採。此外，復有有贓物領據、現場照片、檢察
    官勘驗筆錄及現場圖在卷可佐，事證明確，被告二人之犯行
    均堪認定。
二、核被告所為，均係犯刑法第320 條第1 項之竊盜罪，被告二
    人有犯意聯絡及行為分擔，均為共同正犯，檢察官聲請簡易
    判決處刑意旨認被告二人犯同法第321 條第1 項第2 款之加
    重竊盜罪，尚有未合，惟因被告竊盜之社會基本事實同一，
    應將起訴法條變更。原判決予以論罪科刑，固非無見；惟查
    ，被害人位於屏東縣鹽埔鄉○○村○○路64號之屠宰場後方
    並未設置圍牆，有檢察官勘驗筆錄及現場圖附卷可考，被告
    甲○○辯稱沿鄰地由屠宰場右後方未架設圍牆之處進入，並
    未爬牆等語，核與現場狀況相吻合，本院亦查無任何證據證
    明被告甲○○係爬牆進入屠宰場，原審論以被告二人刑法第
    321 條第1 項第2 款之踰越牆垣竊盜罪，尚有未洽，被告提
    起上訴，否認竊盜，雖無可採，惟原判決既有上述可議之處
    ，自應予以撤銷改判。
三、茲審酌被告二人前科素行，本件犯罪之動機、目的、手段、
    所生危害及犯罪後態度等一切情狀，各量處如主文所示之刑
    ，並均諭知易科罰金之折算標準。又被告林豔秋前未曾受有
    期徒刑以上刑之宣告，有臺灣屏東地方法院檢察署刑案資料
    查註紀錄表及臺灣高等法院被告前案紀錄表各一份附卷可按
    ，其因一時失慮，致罹刑章，犯罪所生危害尚屬輕微，經此
    偵、審科刑教訓，當知所警惕，信無再犯之虞，本院因認對
    被告林豔秋所宣告之刑，以暫不執行為適當，併予宣告緩刑
    2 年，以啟自新。
四、據上論斷，應依刑事訴訟法第455 條之1 第3 項、第369 條
    第1 項前段、第364 條、第299 條第1 項前段、第300 條，
    刑法第28條、第320 條第1 項、第41條第1 項前段、第74條
    第1 款，罰金罰鍰提高標準條例第1 條前段、第2 條判決如
    主文。
本案經檢察官何克昌到庭執行職務
中　　華　　民　　國　  94  　年　　8　　月　   4  　日
                  刑事第三庭  審判長法  官  楊清安
                                    法　官  楊萬益
                                    法　官  柯雅惠
以上正本證明與原本無異。
不得上訴。
                                    書記官  曾文玲
中　　華　　民　　國　  94  　年　　8　　月　   4  　日
附錄論罪法條：
中華民國刑法第320條
(普通竊盜罪、竊佔罪)
意圖為自己或第3 人不法之所有，而竊取他人之動產者，為竊盜
罪，處5 年以下有期徒刑、拘役或500 元以下罰金。
意圖為自己或第3 人不法之利益，而竊佔他人之不動產者，依前
項之規定處斷。
前2 項之未遂犯罰之。
